Mario Marquestó

San Miguel de Tucumán, Tucumán, Argentina

mariomarquesto@gmail.com

3813471147

linkedin.com/in/mario-marquesto

Summary

Soy un Desarrollador especializado en Front End y Back End con una sólida experiencia en diversas tecnologías. Mi enfoque se centra en el desarrollo web, y tengo habilidades demostradas en la implementación de proyectos utilizando metodologías ágiles y un fuerte compromiso con el trabajo en equipo.

He trabajado con SCRUM y aplicado principios como los patrones SOLID para garantizar un código eficiente y mantenible. Mi experiencia abarca el mantenimiento de software, ofreciendo soporte técnico, resolviendo problemas complejos, realizando pruebas unitarias y documentando de manera exhaustiva.

Tengo la capacidad de crear aplicaciones desde cero, siguiendo las últimas tendencias en arquitectura de software y adoptando buenas prácticas de desarrollo. Mi enfoque es impulsar soluciones efectivas, escalables y orientadas a objetivos. Estoy comprometido con la mejora continua y la entrega de productos de alta calidad.

Experience

Full-stack Developer

Inifnity Devlab Jul 2022 - Feb 2023 (8 months)

Frontend Developer

Infinity Devlab
Jan 2021 - Jun 2022 (1 year 6 months)

Education



Rolling Code

Programador Full-Stack Nov 2021 - Jul 2023

Skills

Mejora del rendimiento • Integración continua • Cola de mensajes • Desarrollo ágil • Firebase • Comunicación oral • Comunicación • Resolución de problemas • Resolución creativa de problemas • Pruebas A/B